# 请教陈老师，关于广告费

提问人：Alisa_wang 时间：2012-01-11 11:02:19
1 、某杂志社，收到的广告费收入确认时点，按照准则是相关广告发布时做为收入确认的时点。如果是同时收到了很多期的，应该是每期发布时，分次转入收入是吗？ 2 、某广告公司，只代理广告，自己没有相关的媒介发布广告，也不涉及广告制作，只是代理费性质的。收到客户的广告费，收入确认时点是什么？与广告发布相关吗？如果与广告发布不相关，本年收到的款项全部做为收入，然后给杂志社或相关单位的广告发布费用没有支付，收入成本不是不配比吗。

回答人：chenyiwei
基本赞同上述两位意见。 1 、第一种情况应在每期发布时分期确认收入。 2 、第二种情况如果就是代理或者广告制作劳务的，应随着该劳务本身提供的进度确认收入，与广告发布无关。

回答人：chenyiwei
回复 Alisa_wang 的帖子
应根据委托合同约定应由本企业承担的义务的履行情况确认收入。可以将服务的提供分解为若干环节，如广告制作、审核、提交给有发布权的媒体用于发布等，根据各环节的预计成本占预计总成本的比例将合同总收入分解到各环节，再按照各环节内的完工比例确认收入。对于预计成本不大的环节，也可在该环节完成后一次性确认应归属该环节的收入。
需要关注对后续的广告发布收入应采用“总额法”还是“净额法”。如果采用净额法的，则应支付给媒体的广告发布费按代收代付处理，不会影响收入确认的完工百分比；如果采用总额法确认收入的，则应支付给媒体的广告发布费需计入合同总成本中，纳入完工百分比的计算。